臺灣花蓮地方法院刑事判決　　　　　　　　　　　　　九十三年度訴字第一二四號
　　公　訴　人　臺灣花蓮地方法院檢察署檢察官
　　被　　　告　乙○○
右列被告因違反毒品危害防制條例案件，經檢察官提起公訴（九十三年度毒偵字第一
九八號、九十三年度核退毒偵字第二五號），被告於本院準備程序進行中，就被訴犯
罪事實為有罪之陳述，經本院合議庭裁定改行簡式審判程序審理後，本院判決如左：
    主  文
乙○○連續施用第一級毒品，處有期徒刑捌月，扣案之第一級毒品海洛因貳小包（分
別淨重零點壹壹公克、零點零參公克），沒收銷燬之，扣案之注射針筒伍支，沒收；
又連續施用第二級毒品，處有期徒刑肆月，第二級毒品安非他命貳小包（含袋毛重壹
點零伍公克），沒收銷燬之。應執行有期徒刑拾壹月，扣案之第一級毒品海洛因貳小
包（分別淨重零點壹壹公克、零點零參公克）及第二級毒品安非他命貳小包（含袋毛
重壹點零伍公克），均沒收銷燬之，扣案之注射針筒伍支，沒收。
    事  實
一、乙○○前於民國八十九年間因施用第二級毒品安非他命案件，經本院以八十九年
    度毒聲字第七十一號刑事裁定施以觀察、勒戒後，認無繼續施用毒品之傾向，經
    臺灣花蓮地方法院檢察署（下稱花蓮地檢署）檢察官於八十九年二月十一日以八
    十九年度毒偵字第一一二號不起訴處分確定。詎乙○○仍不知悔改，竟分別基於
    施用第一級毒品海洛因及第二級毒品安非他命之概括犯意，均自九十二年年初某
    日起至九十三年四月二日十八時往前回溯九十六小時內某時止，在花蓮縣吉安鄉
    全民村二十九號三樓租屋處，分別連續施用第一級海洛因、第二級毒品安非他命
    多次。迨九十二年十一月十六日為警在花蓮縣花蓮市○○○街一０五號查獲，並
    採尿送驗呈嗎啡陽性反應，並扣得第一級毒品海洛因一小包（淨重０點一一公克
    ）及注射針筒四支；及於九十三年四月二日因另案竊盜案件為警採尿送驗呈嗎啡
    及安非他命陽性反應，並扣得第一級毒品海洛因一小包（淨重０點０三公克）、
    第二級毒品安非他命二小包（含袋毛重一點０五公克）及注射針筒一支，始查知
    上情。
二、案經花蓮縣警察局移送及花蓮縣警察局吉安分局報告花蓮地檢署檢察官偵查起訴
    。
    理  由
一、被告乙○○迭於警詢、偵查及本院審理時，對於在右述的時間、地點施用第一級
    毒品海洛因及第二級毒品安非他命之犯行均坦承不諱，且被告於九十二年十一月
    十六日、九十三年四月二日，分別經採集其尿液送請檢驗，其結果分別呈嗎啡陽
    性反應及安非他命、嗎啡陽性反應乙節，此有花蓮縣衛生局煙毒尿驗檢驗成績書
    及慈濟大學濫用藥物檢驗中心函暨檢驗總表各乙份、真實姓名號碼對照表二份、
    毒品案件採尿檢體採集送驗紀錄表二份、勘察採證同意書乙份及照片等附卷可參
    ，並扣得第二級毒品安非他命二小包（含袋重一點０五公克）及注射針筒共計五
    支可證，另於上開時間分別扣得之白粉各一小包（分別淨重０點一一公克、０點
    ０三公克）經送驗鑑定結果，均確含第一級毒品海洛因成分乙節，此有法務部調
    查局九十二年十二月二十三日調科壹字第二八００００四六一號及九十三年四月
    二十二日調科壹字第二八００００五五０三號鑑定通知書各乙份在卷可稽。是被
    告之自白與事實相符，足以採信。又被告前八十九年間因施用第二級毒品安非他
    命案件，經本院以八十九年度毒聲字第七十一號刑事裁定施以觀察、勒戒後，認
    無繼續施用毒品之傾向，經花蓮地檢署檢察官於八十九年二月十一日以八十九年
    度毒偵字第一一二號不起訴處分確定在案，此有臺灣高等法院被告全國前案紀錄
    表、該不起訴處分書各一份在卷足參。是本件事證明確，被告施用毒品之犯行，
    堪以認定，應予依法論科。
二、按刑法第二條第一項之從新從輕原則，限於行為後法律有變更者，始有其適用。
    按連續數行為而犯同一之罪名者，以一罪論。故在連續犯之場合，必以連續犯之
    數行為均完成後，法律有變更者，始克相當；如連續犯之數行為跨越新舊法，其
    中部分行為在舊法時期，部分行為在新法施行以後，即應依最後行為時之法律處
    斷，不發生行為後法律變更問題，自無適用刑法第二條第一項但書之餘地（最高
    法院八十八年度臺上字第二０三九號判決參照）。查被告乙○○前於八十九年間
    因施用第二級毒品安非他命案件，經送觀察、勒戒後，認無繼續施用毒品之傾向
    ，由花蓮地檢署檢察官於八十九年二月十一日以八十九年度毒偵字第一一二號不
    起訴處分確定，已如前述，因毒品危害防制條例業於九十二年七月九日修正公布
    全文三十六條，並於九十三年一月九日生效施行，本件被告於觀察、勒戒執行完
    畢釋放後，五年內二犯毒品危害防制條例第十條之罪，行為終了時為九十三年四
    月二日十八時往前回溯九十六小時內某時，自應依修正後毒品危害防制條例第二
    十三條第二項之規定依法訴追處罰，合先敘明。
三、查海洛因、安非他命分別為毒品危害防制條例所謂之第一、二級毒品，觀諸該條
    例第二條第二項第一、二款規定甚明。核被告乙○○所為，係犯裁判時之毒品危
    害防制條例第十條第一項之施用第一級毒品罪及同條例第十條第二項之施用第二
    級毒品罪。被告持有第一級毒品海洛因、第二級毒品安非他命係為供己施用，持
    有海洛因及安非他命之低度行為應為施用之高度行為吸收，均不另論罪。再者，
    被告分別多次施用第一級毒品海洛因及第二級毒品安非他命之犯行，均時間緊接
    ，觸犯構成要件相同之罪名，顯係基於概括犯意反覆為之，均應依刑法第五十六
    條連續犯之規定，論以一罪，並加重其刑。又被告所犯施用第一級毒品罪與施用
    第二級毒品罪，係犯罪各別，罪名不同，應分論併罰。爰審酌被告前有一次施用
    第二級毒品安非他命之前科，已如前述，猶不知克制，故態復萌，再次施用毒品
    ，無視於毒品對於自身健康之戕害及國家對於杜絕毒品犯罪之禁令，惟被告犯後
    坦承犯行，態度尚佳，及施用毒品者均具有相當程度之生理成癮性及心理依賴性
    ，戒除不易，且犯罪心態與一般刑事犯罪之本質不同，非難性較低等一切情狀，
    分別量處如主文所示之刑，並定其應執行之刑，以資懲儆。另被告於前開被查獲
    時，扣得海洛因共計二小包（分別淨重０點一一公克、０點０三公克）及安非他
    命二小包（含袋毛重一點０五公克），分別係屬第一級毒品海洛因、第二級毒品
    安非他命，均應依毒品危害防制條例第十八條第一項前段，不論屬犯人所有與否
    ，併予宣告沒收銷燬之。又扣案之注射針筒共計五支，為被告所有且供施用第一
    級毒品海洛因所用之物，業據被告供承在卷，應依刑法第三十八條第一項第二款
    之規定，亦併予宣告沒收。
據上論斷，應依刑事訴訟法第二百九十九條第一項前段，毒品危害防制條例第十條第
第一項、第二項、第十八條第一項前段，刑法第十一條前段、第二條第一項前段、第
五十六條、第五十一條第五款、第三十八條第一項第二款，判決如主文。
本案經檢察官甲○○到庭執行職務。
中      華      民      國      九十三    年      九    月        九    日
                                臺灣花蓮地方法院刑事第三庭
                              法    官  饒金鳳
右正本證明與原本無異。
如對本判決不服，應於送達後十日內，向本院提出上訴狀。（應抄附繕本）告訴人或
被害人如對於本判決不服者，應具備理由請求檢察官上訴，其上訴期間之計算係以檢
察官收受判決正本之日期為準。
                                    法院書記官
中      華      民      國      九十三    年      九    月        十    日
附錄本案論罪科刑之法律條文：
毒品危害防制條例第十條：
施用第一級毒品者，處六月以上五年以下有期徒刑。
施用第二級毒品者，處三年以下有期徒刑。
